# 关于中期所得税费用的计提

提问人：liubin988513 时间：2013-08-21 10:50:39
应该与年报口径一致。尽管没有半年度税务鉴证报告，至少应结合年度税务报告对纳税调整事项分析进行调整

回答人：chenyiwei
赞同此观点。当期所得税费用按照纳税调整后的本中期应纳税所得额计算；递延所得税按照与年末结帐时相同的方法计算。

提问人：zico9999 时间：2014-04-02 08:42:43
陈版：如果某公司 2013 年度职工工资计提但未发放，那么作为 2013 年所得税汇算清缴纳税调增项目处理，我的问题是：该公司 2014年 1 季度时如何考虑所得税费用，是否需要调减这块工资，这样会导致所得税费用为负数，而应交税费—应交所得税也会变成负数。
我认为事务所在处理 2013 年报时，是否应当确认递延所得税资产~

回答人：chenyiwei
如果按照税局要求需在 2014 年 1 月实际发放后，作为 2014 年度的税前扣除项目，且 2014 年度预计有足够应纳税所得额的，则 2013 年末可确认递延所得税资产。关键是税前扣除是在 2013 年度还是 2014 年度。

提问人：zico9999 时间：2014-04-03 09:04:32
目前很多地方税务局都是规定未实际支付必须留待下一年调减，当年调增处理~~我纠结在 13 年底审计师未同意确认递延所得税资产，但 14 年 1 季度又要我严格按照准则来计提所得税费用~{}
另请陈版指导： 1 、现在最新规定下，企业合并产生的费用（不含发行金融工具的佣金和手续费），单表和合并层面都是作为当期损益处理？ 2 、购买子公司少数股权产生的费用，单表是否可以计入长投成本？

回答人：chenyiwei
1 、是。 2 、购买少数股权的交易费用（权益工具发行费用除外）在个别报表层面计入长期股权投资成本，在合并报表层面冲减资本公积。